【裁判字號】    92,易,895
【裁判日期】    920428
【裁判案由】    竊盜
【裁判全文】
臺灣板橋地方法院刑事判決                          九十二年度易字第八九五號
    公  訴  人  臺灣板橋地方法院檢察署檢察官
    被      告  戊○○
右列被告因竊盜案件，經檢察官提起公訴（九十一年度偵字第二○八四五號），本院
判決如左：
    主  文
戊○○無罪。
    理  由
一、公訴意旨略以：被告戊○○與甲○○、乙○○（另行移併本院審理）共同意圖為
    自己不法之所有，於民國九十一年十月二十四日二十三時三十分許，在台北縣三
    峽鎮○○路○段三十一號，三人結夥共同竊取丁○○所有新力牌點唱機一台、大
    同牌喇叭一個及其他音響主機、點唱機與錄音機約十部、空氣壓縮機一部及其他
    廠牌喇叭兩箱等財物約值約新台幣二十萬元，嗣為警發覺而查獲上情，認被告戊○○涉有加重竊盜罪嫌云云。
二、按犯罪事實應依證據認定之，無證據不得推定其犯罪事實，如不能證明被告犯罪
    者，應諭知無罪之判決，刑事訴訟法第一百五十四條、第三百零一條第一項分別
    定有明文。
三、公訴人認被告戊○○涉嫌竊盜，無非以被告戊○○之自白、被害人丁○○於警訊
    中之指稱及共犯甲○○之陳述為論述依據。惟訊據被告堅詞否認竊盜，辯稱：伊
    係從事回收工作，伊沒有偷竊本件物品，係丙○○即丁○○之繼父同意伊可以自
    行回收壞掉的音響，之後再給丙○○錢，而丁○○並不知伊與丙○○之約定，才
    會誤會伊偷竊物品而報警等語。經查：被告戊○○於偵查中堅決否認偷竊丁○○
    之上開物品，供稱「伊是作回收的，與黑面松土雞城老闆丙○○（誤載為陳鈺松
    ）認識，之前有協議，伊可以自己去搬」等語（請見偵卷第五十九頁背面第六行
    、七行），並無承認犯罪事實；而另一共犯乙○○亦於偵查中否認偷竊等情（請
    見偵卷第五十九頁背面第二行）。被害人丁○○雖於警訊中指稱遭被告戊○○與
    甲○○等偷竊音響、錄影機等物品，但於本院審理中陳稱：「當時被偷的東西是
    放在屋簷燈下那裡，我們家有二個門，第一個門只有拉上而已，但是沒有上鎖，
    當時被偷的東西只有用帆布蓋上而已，被偷的東西是我父親的，我父親叫丙○○
    ，後來我問我父親說，被偷的東西是否他跟被告說好要賣給他（戊○○）的，我
    父親說是的，但是我報案當時不知道我父親跟被告約定的事情，本件我回家時，
    我看到第一個門被踹開，我才報警的，但是我不知道我父親有跟被告協議好，丙○○是我的繼父，本件所謂被偷的東西都是我父親丙○○的，東西大部分都是壞
    掉的比較多。」（請見本院九十一年三月十五日訊問筆錄第三頁倒數第六行至第
    四頁第一行）」。足徵被害人丁○○因為事先不清楚被告戊○○與丙○○之約定
    ，而誤會被告戊○○竊取上開物品，因而向警方報案；而證人丙○○亦到庭結證
    證稱：「之前我有跟被告說我的音響可以讓他回收，我不要的東西都是放在鐵欄
    柵裡面，我要給被告回收的東西都是壞掉的，我人都是住在中和市那裡，三峽鎮
    ○○路那裡都是丁○○在住的，之前我有跟被告說我壞的音響可以讓他回收，但
    是我女兒丁○○不知道我音響要讓被告回收。」（請見本院審判筆錄第三頁倒數
    第一行至第四頁第三行）；又證人劉美雲即丙○○之配偶亦到庭證稱：「（本件
    被偷的東西，是否丙○○有答應被告來回收？）有的，之前我們跟被告有約定說
    ，如果我們壞掉的音響，被告可以過來回收，丙○○是去年六月跟被告協議好的
    。」（請見本院九十一年三月十日訊問筆錄第四頁倒數第六行至倒數第五行）。
    據上足見，被告取得上開物品之持有係得到所有權人丙○○之事先同意。至於共
    犯甲○○於警詢中、偵查中承認竊盜乙節，緣係甲○○主觀上不知戊○○搬走上
    開物品曾得到所有權人丙○○之同意，其證詞自不得對被告戊○○作不利之認定
    。按刑法第三百二十條第一項所謂之「竊取」，係指行為人違背他人之意思，或
    者至少未得到他人同意，而以和平手段取走其持有物，破壞他人與其持有物之「
    持有支配關係」，使其無法行使對持有物之支配權與監督權，並進而建立新的持
    有支配關係。而被告戊○○取得上開物品之持有關係，係得所有權人之同意，業
    如前述，焉有「竊取」行為可言，公訴人之指述容有未洽，此外復查無其他積極
    證據足資證明被告有何竊盜罪行，揆諸前開說明，不能證明被告犯竊盜罪，自應
    為無罪之諭知。
據上論斷，應依刑事訴訟法第三百零一條，判決如主文。
本案經檢察官馬凱蕙到庭執行職務
中      華      民      國      九十二      年    四    月    二十八    日
                                  臺灣板橋地方法院刑事第五庭
                                          法  官    絲鈺雲
右正本證明與原本無異。
如不服本判決，應於判決送達後十日內，向本院提出上訴狀。
                                          書記官    許清秋
中      華      民      國      九十二      年    五    月      二      日


司法院資訊處製作；財團法人民間司法改革基金會備份。
